臺灣臺北地方法院刑事判決　　　　　　 100年度易字第2748號
聲　請　人　臺灣臺北地方法院檢察署檢察官
被　　　告　張簡家龍
上列被告因妨害名譽案件，經檢察官聲請簡易判決處刑（100年
度偵字第19841號），本院認不應以簡易判決處刑，改依通常程
序審理，判決如下：
    主  文
本件公訴不受理。
    理  由
一、聲請簡易判決處刑意旨：被告張簡家龍於民國九十九年九月
    十一日上午八時三十分許，在臺北市中山區○○○路○段六
    三之二號其經營之養生會館前，因不滿告訴人蕭鳳珠將機車
    停放在店門口而影響顧客進出，與蕭鳳珠發生爭執，竟基於
    公然侮辱之犯意，當場以「幹你娘」等三字經辱罵蕭鳳珠。
    因認被告涉犯刑法第三百零九條第一項之公然侮辱罪嫌等語
    。
二、按告訴乃論之罪，其告訴應自得為告訴之人知悉犯人之時起
    ，於六個月內為之；又告訴已逾告訴期間者，應諭知不受理
    之判決，並得不經言詞辯論為之，刑事訴訟法第二百三十七
    條、第三百零三條第三款、第三百零七條分別定有明文。
三、經查，本件告訴人蕭鳳珠告訴被告張簡家龍妨害名譽案件，
    聲請人認被告係犯刑法第三百零九條第一項之公然侮辱罪，
    依同法第三百十四條之規定，須告訴乃論。依聲請簡易判決
    處刑意旨觀之，被告係於九十九年九月十一日犯本件公然侮
    辱犯行，然查告訴人於九十九年九月十一日製作警訊筆錄時
    陳稱：伊於九十九年九月十日下午五時許，將機車停放在臺
    北市○○○路○段六三之二號門口，於翌日即十一日早上八
    時三十分許發現遭張簡家龍用腳踹伊機車，造成伊機車葉子
    板及剎車把手、後照鏡毀損，他當時還拿球棒對伊揮舞，伊
    要提出毀損及恐嚇告訴等語（見臺灣臺北地方法院檢察署九
    十九年度偵字第二四○○三號卷第五頁至第六頁），是告訴
    人於九十九年九月十一日製作警詢筆錄提出毀損及恐嚇告訴
    時，已提出被告之姓名，因此，告訴人於斯時即已知悉公然
    侮辱犯罪行為人係被告無誤，則本件公然侮辱犯行應自斯時
    起算六個月之告訴期間，即至遲應於一○○年三月十一日前
    提出。而告訴人雖曾於一○○年一月十二日偵查中陳稱：車
    子修理有估價單，伊有錄影，警察有拍照片，被告不但踢伊
    車子，又拿鋁棒打車子，並且把車子牽到馬路上等語（見上
    開偵卷第三六頁至第三七頁），然該次筆錄亦僅係告訴人對
    於被告毀損機車及恐嚇過程之敘述，並未提及告訴有關被告
    犯本件公然侮辱之犯行，是尚不能認定該次告訴人已對公然
    侮辱犯行提出告訴；末查，告訴人於一○○年五月十八日始
    於偵查中陳稱：伊還要告被告罵伊三字經，伊有燒錄光碟等
    語（見上開偵卷第四八頁），足認本次為告訴人提出告訴被
    告公然侮辱犯行之時間，而告訴人遲至一○○年五月十八日
    始向檢察官提出公然侮辱之告訴，告訴顯然逾越告訴期間。
    依照前開法條之規定，爰不經言詞辯論，逕行諭知不受理之
    判決。
四、本件經檢察官聲請簡易判決處刑，惟本院認有刑事訴訟法第
    四百五十一條第四項但書第三款之情形，改依通常程序審理
    。
據上論斷，應依刑事訴訟法第四百五十二條、第三百零三條第三
款、第三百零七條判決如主文。
中    華    民    國   100    年    10    月    31    日
                  刑事第十四庭  法  官  林玉蕙
以上正本證明與原本無異。
如不服本判決應於收受送達後10日內向本院提出上訴書狀，並應
敘述具體理由；其未敘述上訴理由者，應於上訴期間屆滿後20日
內向本院補提理由書（均須按他造當事人之人數附繕）「切勿逕
送上級法院」。
                                書記官  陳怡君
中    華    民    國   100    年    11    月    1     日